【裁判字號】    95,台上,171
【裁判日期】    950112
【裁判案由】    違反毒品危害防制條例
【裁判全文】
最高法院刑事判決              九十五年度台上字第一七一號
    上  訴  人  甲○○
                        75巷.
                        號4樓（現於台灣台北監獄台北分監
                        執行中）
上列上訴人因違反毒品危害防制條例案件，不服台灣高等法院中
華民國九十四年十月十九日第二審判決（九十四年度上訴字第二
九八六號，起訴案號：台灣板橋地方法院檢察署九十四年度核退
毒偵字第一一二五號），提起上訴，本院判決如下：
    主  文
上訴駁回。
    理  由
一關於施用第一級毒品部分
按刑事訴訟法第三百七十七條規定，上訴於第三審法院，非以判
決違背法令為理由，不得為之。是提起第三審上訴，應以原判決
違背法令為理由，係屬法定要件。如果上訴理由狀並未依據卷內
訴訟資料，具體指摘原判決不適用何種法則或如何適用不當，或
所指摘原判決違法情事，顯與法律規定得為第三審上訴理由之違
法情形，不相適合時，均應認其上訴為違背法律上之程式，予以
駁回。本件上訴人甲○○上訴意旨略稱：依刑法第五十六條第一
項之規定，連續犯以一罪論，上訴人於民國九十三年九月三十日
，因施用第一級及第二級毒品，分別經台灣板橋地方法院於九十
四年三月十日判處有期徒刑七月及三月，同年五月二十三日確定
（九十四年度訴字第七號）。本件上訴人所犯之施用第一級及第
二級毒品，與上開犯罪應屬同一罪，原判決顯然違背法令云云。
惟查原判決依憑上訴人不利於己之自白，上訴人於九十四年三月
十四日經警採尿送驗，呈嗎啡陽性反應之台灣檢驗科技股份有限
公司尿液檢驗報告，台灣板橋地方法院檢察署九十三年度戒毒偵
字第二六三號不起訴處分書、台灣高等法院被告全國前案紀錄表
等證據，資以認定上訴人有原判決事實欄所記載關於上訴人施用
第一級毒品海洛因之事實，因而撤銷第一審不當之判決，改判論
處上訴人連續施用第一級毒品罪刑，已詳述其依憑之證據及理由
。對於上訴人辯稱其自九十三年九月三十日起，即基於概括犯意
而為施用第一級、第二級毒品犯行，本案犯罪事實與台灣板橋地
方法院九十四年度訴字第七號確定判決所認定之犯罪事實，具連
續犯裁判上一罪之關係，為該判決既判力所及云云。以上訴人前
施用第一、第二級毒品犯行，經台灣板橋地方法院（九十四年度
訴字第七號）於九十四年三月十日宣判，上訴人雖曾就該案向原
審法院提起上訴，然於同年五月二十三日撤回上訴而確定，有台
灣高等法院被告前案紀錄表可按，是上開案件，其上訴撤回之日
即九十四年五月二十三日，雖為判決確定日，但其既判力之時點
，仍應以最後審理事實法院之宣示判決日為準，即以九十四年三
月十日為既判力之時點。本件上訴人自九十四年三月十一日起至
同年月十四日止，連續於每日之晚上及上午分別施用第一級毒品
及第二級毒品之犯行，係在台灣板橋地方法院九十四年度訴字第
七號判決宣判後所發生，自非該確定判決之既判力所及，在判決
內加以指駁並說明。原判決所為論述，核與卷證資料相符，從形
式上觀察，並無違背法令之情形。上訴意旨所指情節，原判決已
加以指駁並說明其理由，其適用法則並無違誤。上訴意旨徒憑己
意任意指摘原判決違背法令，核非適法之第三審上訴理由，揆之
首開說明，應認其上訴違背法律上之程式，予以駁回。
二關於施用第二級毒品部分
按刑事訴訟法第三百七十六條所列各罪之案件，經第二審判決者
，不得上訴於第三審法院，法有明文。本件上訴人甲○○另因連
續施用第二級毒品案件，經原審依毒品危害防制條例第十條第二
項論處罪刑，查該部分屬刑事訴訟法第三百七十六條第一款之案
件，依首開說明，既經第二審判決，自不得上訴於第三審法院，
上訴人竟對上開部分一併提起上訴，顯為法所不許，此部分上訴
為不合法，應予駁回。
據上論結，應依刑事訴訟法第三百九十五條前段，判決如主文。
中    華    民    國  九十五  年    一    月   十二   日
                      最高法院刑事第五庭
                          審判長法官  莊  登  照
                                法官  洪  明  輝
                                法官  黃  一  鑫
                                法官  林  秀  夫
                                法官  徐  昌  錦
      本件正本證明與原本無異
                                      書  記  官
中    華    民    國  九十五  年    一    月   十九   日
                                                      Ｋ


司法院資訊處製作；財團法人民間司法改革基金會備份。
